【裁判字號】    90,上易,1606
【裁判日期】    901009
【裁判案由】    傷害
【裁判全文】
臺灣高等法院高雄分院刑事判決                    九十年度上易字第一六六號
    上  訴  人
    即  被  告  甲○○
                丙○○
右上訴人因傷害案件，不服台灣高雄地方法院九十年度易字第二二七二號中華民國九
十年八月十日第一審判決（起訴案號：台灣高雄地方法院檢察署九十年度偵字第八四
０一號），提起上訴，本院判決如左：
    主  文
上訴駁回。
    事  實
一、甲○○於民國九十年二月二日下午，駕駛車牌號碼八Ｍ─六五二六號自用小客車
    搭載丙○○，沿高雄市○鎮區○○路由西往東方向行駛，於同日下午四時十分許
    ，行經該路二五四號前時，因與同方向由丁○○駕駛車牌號碼ＹＩ─一七二號曳
    引車發生擦撞糾紛，致甲○○與丙○○心生不滿，將丁○○攔下，並共同基於並
    通傷害之犯意聯絡，聯手毆打丁○○身體各處，致丁○○受有右腕紅腫六×五公
    分、背部紅腫十×六公分、左大腿紅腫七×四公分等傷害。
二、案經丁○○訴由高雄市政府警察局前鎮分局報告臺灣高雄地方法院檢察署檢察官
    偵查起訴。
    理  由
一、訊據上訴人即被告甲○○、丙○○對於右揭事實坦承不諱，惟均辯稱：告訴人拿
    鐵鎚下車，我們一言不合就互毆，告訴人不應該拿鐵鎚云云。經查：右揭事實，
    業遽告訴人丁○○於警訊、偵查、原審及本院審理時指訴綦詳，且告訴人受有前
    開之傷害，有阮綜合醫院九十年二月二日九十診字第八九三五○四號驗傷診斷書
    一紙附卷可稽；而再觀諸前開驗傷診斷書上所載告訴人所受之傷勢，係遍及胸腹
    部及四肢，核與告訴人所述被告二人係以拳頭毆打其身體各處之傷害情節相符。
    又被告甲○○於警訊時供稱：我與被告丙○○聯手毆打告訴人丁○○成傷等語（
    見九十年三月十一日警訊筆錄），偵查中被告甲○○及丙○○均供認：我們二人
    確實有打告訴人丁○○等語（見偵查卷第九頁背面），原審調查時被告丙○○復
    供稱：我與被告甲○○是用空手打告訴人丁○○等語（見原審九十年七月六日訊
    問筆錄），顯見被告二人確因與告訴人發生擦撞糾紛，而共同毆打告訴人甚明。
    被告二人前開所辯，不能執為毆打告訴人之正當理由，本件事證明確，被告二人
    犯行均堪以認定。
二、核被告甲○○、丙○○二人所為，均係犯刑法第二百七十七條第一項之傷害罪。
    被告二人就上開犯行，有犯意聯絡及行為分擔，為共同正犯。被告犯罪事證既明
    ，原判決依據刑法第二十八條、第二百七十七條第一項、第四十一條第一項、罰
    金罰鍰提高標準條例第一條前段、第二條規定，並審酌被告二人僅因細故即率爾
    共同毆傷告訴人，對於社會秩序有不乙之影響，惟念被告犯後尚能坦承部分犯行
    ，態度乙好，及告訴人受傷情形，所受之損害，且被告二人尚未賠償告訴人等一
    切情狀，分別量處有期徒刑三月，並均諭知以佰元折算壹日之易科罰金折算標
    準。認事用法均無違誤，量刑亦稱妥適，被告上訴意旨，空言指摘原判決不當，
    核無理由，應予駁回。
三、公訴意旨認被告甲○○及丙○○於前開時、地以鐵鎚毆打告訴人云云，惟查，被
    告甲○○及丙○○一致否認有持鐵鎚毆打告訴人之行為，而告訴人於原審審理時
    亦陳稱：鐵鎚是我的，不是被告二人拿的，是別人從我手上搶走的，我沒有看到
    被告二人拿鐵鎚打我，因為我用手包著頭，但是確定被告二人有出手打我等語（
    見原審九十年七月二十七日審判筆錄），此外復查無其他積極之證據足資認定被
    告二人確有持鐵鎚毆打告訴人之犯行，公訴意旨所指尚有誤會，附此敘明。
四、被告二人經合法傳喚，無正當之理由未於審判期日到庭，爰不待其陳述逕行判決
    。
據上論斷，應依刑事訴訟法第三百六十八條、第三百七十一條，判決如主文。
本案經檢察官朱文彬到庭執行職務。
中    華    民    國      九十      年       十       月       九       日
                              臺灣高等法院高雄分院刑事第六庭
                                  審判長法官  王憲義
                                        法官  張意聰
                                        法官  范惠瑩
右正本證明與原本無異。
不得上訴。
                                      書記官  馬蕙梅
中    華    民    國      九十      年       十       月       十二     日
本件論罪科刑法條：
刑法第二百七十七條第一項
傷害人之身體或健康者，處三年以下有期徒刑，拘役或一千元以下罰金。
                                                              Ａ


司法院資訊處製作；財團法人民間司法改革基金會備份。
